臺灣桃園地方法院刑事判決　　　　　　　　　　　　　　　　九十年度訴字第八號
　　公　訴　人　臺灣桃園地方法院檢察署檢察官
　　被　　　告　丁○○
　　選任辯護人　陳德峰律師
　　　　　　　　蕭顯忠律師
右列被告因違反醫師法等案件，經檢察官提起公訴（八十八年度偵字第一八六七○號
），本院判決如左︰
    主  文
丁○○無罪。
    理  由
一、公訴意旨略以：被害人陳月華於民國八十八年五月六日，前往位於桃園縣楊梅鎮
    ○○路二百十七號葉中醫診所，向該所負責醫師即被告丁○○求診，經被告診治
    認為被害人罹患皮膚炎（灰指甲）後，原應注意其並未取得西醫師資格，不得擅
    自開具含有西藥成分之中藥而執行西醫醫療業務，且西藥Ｋｅｔｏｃｏｎａｚｏ
    ｌｅ、Ｔｅｒｆｅｎａｄｉｎｅ服用過量會導致病患產生心律不整而致死亡，竟
    貿然於所開具之中藥處方溫清飲、白鮮皮，另行摻入西藥Ａｃｅｔａｍｉｎｏｐ
    ｈｅｎ、Ｂｒｏｍｈｅｘｉｎｅ、Ｄｅｘｔｒｏｍｅｔｈｏｒｐｈａｎ及Ｋｅｔ
    ｏｃｏｎａｚｏｌｅ、Ｔｅｒｆｅｎａｄｉｎｅ等成分。同年月十七日，被害人
    因上開皮膚炎（灰指甲）病情尚未改善，再度前往葉中醫診所求診，被告仍然違
    反上開注意義務，再次開具前開藥物之同等份量予被害人服用。同月十八日，被
    害人又因感冒之故，至葉中醫診所求診，被告依然違反其不得擅自執行西醫師醫
    療業務之義務，於所開具之中藥處方杏蘇飲、十神湯內，摻入西藥Ｈｙｄｒｏｃ
    ｈｌｏｒｏｔｈｉａｚｉｄｅ及Ｂｒｏｍｈｅｘｉｎｅ成分。嗣於同月二十一日
    下午二時許，被害人因服用前揭藥物，出現胸悶、呼吸喘等情形，隨後因神志不
    清，於同日晚間八時二十分許，送至桃園縣楊梅鎮怡仁綜合醫院（下稱怡仁醫院
    ）急救，經該院治療並轉往臺北榮民總醫院（下稱榮總醫院）診治，終因心室性
    心律不整併休克、缺氧性腦病變、急性呼吸哀竭、高鈉血症等因素，於同年七月
    四日凌晨一時許不治死亡。因認被告涉有刑法第二百七十六條第二項業務過失致
    人於死及違反醫師法第二十八條第一項（按該條規定雖於本案發生後業經修正，
    但該項之構成要件並無變更，另同條第二項加重規定亦經刪除）擅自執行醫療業
    務罪嫌等語。
二、按犯罪事實應依證據認定之，無證據不得認定其犯罪事實；不能證明被告犯罪者
    ，應諭知無罪之判決，刑事訴訟法第一百五十四條第二項、第三百零一條第一項
    分別定有明文。次按認定被告有罪之事實，應憑證據，如未能發現相當之證據，
    或證據不足以證明，自不能以推測或擬制之方法，以為裁判之基礎；且認定犯罪
    事實所憑之證據，其為訴訟上之證明，須達於通常一般人均不致有所懷疑，而得
    確信其為真實之程度者，始得據為有罪之認定，倘其證明尚未達到此一程度而有
    合理之懷疑存在時，尚難為有罪之認定基礎；苟積極證據不足以為不利於被告事
    實之認定，即應為有利於被告之認定，更不必有何有利之證據（最高法院三十年
    上字第八一六號、四十年台上字第八六號、七十六年台上字第四九八六號判例參
    照）。
三、公訴人認被告涉有右揭犯行，係以告訴人即被害人配偶丙○○之指訴、怡仁醫院
    、榮總醫院之病歷資料、行政院衛生署藥物食品檢驗局（下稱藥品檢驗局）檢驗
    成績書、財團法人長庚紀念醫院林口分院（下稱林口長庚醫院）函及相驗屍體證
    明書、驗斷書、解剖紀錄、解剖鑑定報告等為其所憑。訊據被告固不否認被害人
    曾因皮膚炎（灰指甲）、感冒於前開時地至其負責之葉中醫診所就診，且其開具
    上述中藥為被害人治療等情，惟堅決否認前揭犯行，辯稱：伊有中醫師資格，伊
    並未於開給被害人服用之中藥內摻入西藥，是被害人死亡之結果，並非因伊開具
    之中藥所致等語。
四、經查：
    （一）被告具有中醫師資格，係位於桃園縣楊梅鎮○○路二百十七號葉中醫診所
          之負責醫師，被害人分別於八十八年五月六日、十七日及十八日因皮膚炎
          （灰指甲）及感冒至葉中醫診所就診，經被告診斷後，各開立溫清飲（七
          ‧五公克）、白鮮皮（一‧五公克）七日份及杏蘇飲（五公克）、十神湯
          （三公克）五日份之中藥交予被害人，惟被害人於同年月二十一日下午二
          時許，出現胸悶、呼吸喘（突發性休克）等情形，於同日晚間八時二十分
          許，送至怡仁醫院時已無呼吸、脈搏，經該院急救後，恢復生命跡象，住
          院至同年六月二十日轉送榮總醫院治療，嗣因心室性心律不整併休克、缺
          氧性腦病變、急性呼吸衰竭、高鈉血症等因素，於同年七月四日凌晨一時
          許死亡之事實，有中醫師證書（本院卷一第九七頁）、醫療機構開業執照
          （臺灣桃園地方法院檢察署八十八年度偵字第九四一八號卷第一一頁）各
          一份為證，且經被告供述綦詳（見前偵卷第三、四頁、本院卷一第一九頁
          ），並有被告書寫之病歷（詳前偵卷第一三頁）、中央健康保險局九十年
          四月二十四日健保審字第○九○○○一○五九號函附被害人門診就醫明細
          表（見本院卷一第八二至八四頁）、怡仁醫院八十九年二月二十五日怡業
          一字第八九○二二五一號函附被害人門住診病歷（詳外放證物）、榮總醫
          院八十九年三月二十七日（八九）北總行字第○二二四六號函附被害人病
          歷各一份（見外放證物）在卷可稽，堪信為真實。
    （二）被害人死亡後，於八十八年七月八日上午十一時十分許，在台中市立殯儀
          館由臺中地方法院檢察署檢察官相驗，並於翌日（八十八年七月九日）由
          檢察官督同法醫師進行解剖等情，有勘驗筆錄、解剖筆錄、相驗屍體驗斷
          書、解剖紀錄、相驗屍體證明書各一份附卷足參（見該署八十八年度相字
          第一○○九號相驗卷第七、二○、二四、二五至二九、三二頁），亦堪信
          屬實。前開解剖取得之檢體，經送法務部法醫研究所鑑定被害人死因，據
          該所回函略以：死者陳月華，女性，滿二十六歲，生前服用「治灰指甲」
          中藥半月似引起腦髓缺氧，後合併肺炎死亡等語，此有該所八十八年十二
          月二十四日法醫所八八文理字第一八四五號函附（八八）法醫所醫鑑字第
          ○八一七號鑑定書一份在卷可佐（詳臺灣桃園地方法院檢察署八十八年度
          偵字第一八六七○號卷第一○至一八頁）。是檢察官復備齊病歷等相關資
          料，函請行政院衛生署醫事審議委員會（下稱醫審會）鑑定被告就診治被
          害人之過程，是否有過失，據該會回函略謂：被害人罹患灰指甲，被告開
          具中藥溫清飲、白鮮皮之方劑與用藥劑量，均屬合理範圍。杏蘇飲及十神
          湯，均為治療感冒之中藥，其用藥與用量均屬合理範圍。尚無上述中藥處
          方合併使用時，會引起不適症狀之報導‧‧‧，另行摻入西藥Ａｃｅｔａ
          ｍｉｎｏｐｈｅｎ為解熱及止痛藥、Ｄｅｘｔｒｏｍｅｔｈｏｒｐｈａｎ
          為止咳藥、Ｋｅｔｏｃｏｎａｚｏｌｅ為抗黴菌藥，醫學文獻明載，在上
          述之藥物，其中Ｋｅｔｏｃｏｎａｚｏｌｅ服用過量會導致多發性心室心
          律不整而致死亡。被害人為二十八歲年輕女性，依所附之資料及Ｘ光片顯
          示，並無心臟疾病之跡象，其死因臨床上最有可能是被害人服用治療皮膚
          炎（灰指甲）之中藥，摻加已證實含有西藥Ｋｅｔｏｃｏｎａｚｏｌｅ之
          成分，而導致多發性心室心律不整而死亡，被告醫療行為是有疏失之處等
          語，此有行政院衛生署八十九年八月八日衛署醫字第○八九○○○九八三
          八號函附該署醫事審議委員會第八九○九○號鑑定書一份在卷足佐（見前
          偵卷第五六至五八頁），從而公訴人據此起訴。
    （三）又前開鑑定報告出現之西藥成分，乃係因告訴人丙○○於案發後之八十八
          年六月二十三日將被害人於前述同年五月十七日、十八日至葉中醫診所就
          診後，所遺留之藥物共五包，交由檢察官查證，此有臺灣桃園地方法院檢
          察署八十八年六月二十四日訊問筆錄、勘驗筆錄及八十八年度保管字第三
          六五二號扣押物品清單各一份在卷可稽（見該署八十八年度偵字第八七七
          四號卷第二五至二九頁），嗣檢察官則將前開藥物函請藥品檢驗局鑑定，
          其結果為：被害人於五月十七日因皮膚炎（灰指甲）就診由被告給予藥包
          內，含有Ａｃｅｔａｍｉｎｏｐｈｅｎ，Ｂｒｏｍｈｅｘｉｎｅ，Ｄｅｘ
          ｔｒｏｍｅｔｈｏｒｐｈａｎ及Ｋｅｔｏｃｏｎａｚｏｌｅ西藥成分；另
          被害人於五月十八日因感冒就診由被告給予藥包內，含有Ｈｙｄｒｏｃｈ
          ｌｏｒｏｔｈｉａｚｉｄｅ及Ｂｒｏｍｈｅｘｉｎｅ西藥成分等語，有該
          局八十八年七月二十三日藥檢參字第八八一○五二三號函附檢驗成績書一
          份在卷可稽（見本院卷一第七五頁）（查前開扣押物品清單記載為二袋共
          五包藥，而藥品檢驗局之檢驗成績書則記載為六包藥，諒係藥品檢驗局因
          業務繁重而誤載所致），從而前開醫審會鑑定書，始會得出上述結論。
    （四）又被害人於八十八年五月二十一日因突發性休克而送至怡仁醫院急救，怡
          仁醫院於同年五月二十四日採集被害人之尿液檢體送至榮總醫院檢驗，經
          榮總醫院以氣相層析質譜儀分析法檢驗，僅發現含Ａｚａｃｙｃｌｏｎｏ
          ｌ及Ｌｉｄｏｃａｉｎｅ等二種藥物，並未發現前述藥品檢驗局鑑定出之
          五種西藥成分，然此可能係因被害人未服用此類藥物（此一可能性低）或
          檢體送檢時間已超過藥物代謝時間，另Ｋｅｔｏｃｏｎａｚｏｌｅ及Ｈｙ
          ｄｒｏｃｈｌｏｒｏｔｈｉａｚｉｄｅ則不在榮總醫院藥物分析成分範圍
          內一節，有卷附榮總醫院出具之診斷證明書及被害人之病程記錄各一紙為
          證（見前署八十八年度偵字第八七七四號卷第三八、三九頁），且經本院
          函查屬實，有該院九十年十月十八日（九十）北總內字第一○一三一號函
          附卷可稽（見本院卷一第一二八頁）。而被害人於怡仁醫院治療期間，該
          院曾使用Ｌｉｄｏｃａｉｎｅ藥物，但未使用Ａｚａｃｙｃｌｏｎｏｌ相
          關藥物，亦經怡仁醫院函復本院在卷（詳本院卷一第八五頁），並有被害
          人於怡仁醫院就診時之病歷一份附卷足憑（見外放證物）。又Ａｚａｃｙ
          ｃｌｏｎｏｌ為選擇性抗組織胺藥物Ｔｅｒｆｅｎａｄｉｎｅ主要代謝產
          物之一，而Ｋｅｔｏｃｏｎａｚｏｌｅ及Ｔｅｒｆｅｎａｄｉｎｅ單獨使
          用皆有可能造成心律不整，兩者藥併用更會加重嚴重心律不整之發生率，
          同時併服Ｋｅｔｏｃｏｎａｚｏｌｅ及Ｔｅｒｆｅｎａｄｉｎｅ是被禁止
          ，但單獨使用Ｋｅｔｏｃｏｎａｚｏｌｅ造成心律不整之醫學報告目前尚
          未查到一情，亦經林口長庚醫院函覆綦詳，有該院九十一年十一月二十八
          日（九一）長庚院法字第○九一八號、九十二年八月十三日（九二）長庚
          院法字第○九七二號函各一份在卷可考（見本院卷一第一五八、一五九頁
          、本院卷二第一四三至一四五頁）。是被害人於怡仁醫院治療期間，該院
          既無施以Ａｚａｃｙｃｌｏｎｏｌ相關藥物，則由被害人所採集之尿液，
          自不可能有前開藥物之反應。另被害人雖曾於八十八年五月八日至楊梅鎮
          農會附設聯合診所就診，此有卷附門診就醫記錄明細表一紙為證（見本院
          卷一第八三頁），惟經本院檢附被害人至該診所就醫之病歷相關資料，函
          請林口長庚醫院判斷該所之診治是否與被害人死因有關，據該院回函稱：
          被害人於八十八年五月八日至楊梅鎮農會附設聯合診所就醫，但發生突發
          性休克在八十八年五月二十一日，所以該診所開立之藥品，應與前開被害
          人死因較無關係等語，亦有林口長庚醫院九十一年十一月二十八日（九一
          ）長庚院法字第○九一八號函附卷足憑（見本院卷一第一五八、一五九頁
          ）。故被害人在此期間（即八十八年五月六日至同年二十一日間）之就醫
          紀錄，除楊梅鎮農會附設聯合診所及怡仁醫院外，僅有被告負責之葉中醫
          診所（詳見前述就醫明細記錄表），而被害人死亡原因乃係心室性心律不
          整併休克、缺氧性腦病變、急性呼吸衰竭、高鈉血症等因素，已詳如前述
          ，是前開告訴人提出五包之中藥，雖經檢驗出含有上述各種西藥成分，但
          其中僅有Ｋｅｔｏｃｏｎａｚｏｌｅ及Ｔｅｒｆｅｎａｄｉｎｅ之西藥成
          分，始與被害人死亡原因有關，且上述與被害人死因有關之西藥成分，依
          被害人之就診紀錄，確實僅與被告開具予被害人服用之中藥有關。
    （五）然被告否認前述藥包中之西藥成分為其所摻入，並質疑前開告訴人即被害
          人之配偶丙○○所提出藥包中之西藥成分，為告訴人或家屬自行摻入，但
          被告於案發後曾自行向承辦員警提出相同處方之中藥四包，業經證人即承
          辦員警乙○○到庭證述屬實（見本院卷二第二一三頁），且有八十八年度
          保管字第三四七一號扣押物品清單一紙在卷可稽（見前署八十八年度偵字
          第九四一八號卷第一六頁）。另本院為查證前開藥品檢驗局所鑑定藥包中
          之西藥成分，是否非被告摻入，亦依職權向被告供稱開具予被害人之中藥
          所進貨之生春堂製藥工業股份有限公司（下稱生春堂公司）購買相同處方
          之溫清飲、白鮮皮各一罐，此部分除經被告供稱在卷（見本院卷二第五○
          頁），且有生春堂公司出具之出貨明細一份及估價單、發票數紙在卷可按
          （詳本院卷二第一四至三二頁），另有卷附九十二年度保管字第一九一一
          號扣押物品清單一紙為證（見本院卷二第七二頁）。故本院即將上述被告
          提出之中藥四包（八十八年度保管字第三四七一號）及本院自行購買之中
          藥兩罐（九十二年度保管字第一九一一號），與前開告訴人提出之藥包（
          八十八年度保管字第三六五二號）再送鑑定，結果為除本院依職權購買之
          中藥（即九十二年度保管字第一九一一號）未檢出含有西藥成分外，其餘
          所有藥包（包括八十八年度保管字第三四七一號及八十八年度保管字第三
          六五二號），或均含有與被害人死因無關之西藥成分外，或其中部分藥包
          含有Ｋｅｔｏｃｏｎａｚｏｌｅ之成分，此有藥品檢驗局九十二年五月二
          十二日藥檢參字第○九二九二○八二三八號函附檢驗成績書一份在卷足佐
          （見本院卷二第八○、八一頁）。而本院為求慎重，再次將告訴人及被告
          提出之藥包（八十八年度保管字第三六五二號及八十八年度保管字第三四
          七一號）送驗，並向鑑定機關具體說明鑑定內容為前開藥包中是否含有Ｋ
          ｅｔｏｃｏｎａｚｏｌｅ及Ｔｅｒｆｅｎａｄｉｎｅ之西藥成分，據藥品
          檢驗局回函謂：告訴人提出之藥包中（即八十八年度保管字第三六五二號
          ），均含有Ｋｅｔｏｃｏｎａｚｏｌｅ及Ｔｅｒｆｅｎａｄｉｎｅ之西藥
          成分，而被告提出之藥包（即八十八年度保管字第三四七一號），其中檢
          體三均無上述兩種西藥成分，其餘三項檢體，則分別檢驗出含有Ｔｅｒｆ
          ｅｎａｄｉｎｅ及Ｋｅｔｏｃｏｎａｚｏｌｅ之西藥成分，此有藥品檢驗
          局九十二年十月二十九日藥檢參字第○九二九二一八五一三號函及九十二
          年十一月十四日藥檢參字第○九二九二二一七一五號函附檢驗成績書各一
          紙在卷可憑（見本院卷二第一九一至一九四頁）。從而被告自行提出開具
          予被害人之藥包中，既然同時亦檢驗出含有前開二種可導致被害人死因之
          西藥成分，則告訴人提出之藥包中所含上述之西藥成分，即難逕認為告訴
          人或告訴人家屬自行摻入。
    （六）惟被告既然身為中醫師，且其分別自六十四年九月二十八日及七十八年四
          月二十九日即領有中醫師證書及葉中醫診所醫療機構開業執照，此有前開
          執照二份在卷可稽（見本院卷一第九七頁、前署八十八年度偵字第九四一
          八卷第一一頁），足見被告從事中醫已有多年，對於中醫師開具藥物不得
          含有西藥成分，自應知之甚詳，但為何其自己所提出供檢驗之藥包（即前
          述八十八年度保管字第三四七一號扣押物品清單所載之藥包），會含有可
          能導致嚴重心律不整而造成病患死亡結果之西藥成分，頗令本院費解。是
          本院即就被告配藥過程調查，據被告供稱伊為病患開立處方後，即交由診
          所小姐甲○○按照處方抓藥等語（本院卷二第四八、四九頁），而證人張
          曉雁除到庭結證上情屬實外（本院卷二第五二頁），並證稱伊按照被告開
          立處方箋在被告指導下配藥，係直接由向藥廠買來密封之藥罐中抓藥，例
          如：處方箋上如果記載溫清飲七．五公克，即拿名為溫清飲之藥罐而配取
          藥物，不會再取其他藥物調配，而配完處方箋所載之藥物後，就放在包藥
          器，按分包鍵，機器即會自動分裝等語（本院卷二第五三至五七頁）。上
          述被告與證人甲○○之陳述，核與一般診所醫師與護士分工之常情相符，
  自堪採信。準此，被告為病患診治而開立處方後，交由病患之藥包，係由
          證人甲○○負責抓藥，其間配藥過程，雖係在被告指導下為之，但均由診
          所小姐甲○○實際為之，且甲○○配完藥，交由病患之藥包，其內之中藥
          均係由藥廠直接進貨之事實，應堪認定。
    （七）按依藥事法第十五條、第二十八條之規定，中藥販賣業者係中藥之批發、
          零售、調劑、輸入及輸出之業者，而中藥販賣業者之藥品及其買賣，應由
          專任中醫師或修習中藥課程達適當標準之藥師或藥劑生駐店管理。次按固
          有成分調製（劑）成之丸、散、膏、丹稱為固有成方製劑，中藥販賣業者
          調製（劑）固有成方製劑，應於其管理藥品之中醫師監督下為之，但不含
          毒劇藥品者，可由確具中藥基本知識及鑑別能力人員自行調製（劑）之，
          成藥及固有成分製劑管理辦法第五條後段、第十條亦分別定有明文。本件
          被告開具予被害人服用之溫清飲、杏蘇飲、十神湯均屬複方之中藥，此有
          劑方成分、功能、應用書面三紙（見前署八十八年度偵字第八七七四號卷
          第四一、四三、四四頁）及中藥複方目錄一份在卷可稽（詳本院卷二第二
          二五至二二七頁）。而被告開具予被害人服用之白鮮皮，係取材自芸香科
          植物白鮮的乾燥根皮，對於多種表皮癬菌有抑制作用，臨床應用主要治療
          由「風熱濕毒」所致之皮膚病，此有卷附白鮮皮處方來源、功能、應用書
          面一紙為證（見前署八十八年度偵字第八七七四號卷第四二頁），是白鮮
          皮雖非複方之中藥，但其確實具備治療皮膚病之功效，且由本院調閱被告
          負責之葉中醫診所進貨之中藥品名，該診所確曾向生春堂公司購買白鮮皮
          等中藥，亦有統一發票及估價單各一份附卷可憑（見本院卷二第三二頁）
          。從而參酌前開溫清飲、杏蘇飲、十神湯及白鮮皮因係由藥品販賣業者或
          製造業者調劑、製作，並在專任中醫師或具有中藥基本知識及鑑別能力人
          員監督下為之或自行調製而成，是門診中醫師應可信賴其成分，且以門診
          中醫師所有之技術資源，亦難以檢視前開藥物所含之原始成分，再佐以前
          揭葉中醫診所乃係由被告開立處方箋後，交由診所小姐直接由進貨藥廠密
          封之藥罐中取藥分包調配之過程觀察，足認被告開給被害人服用中藥所含
      之Ｔｅｒｆｅｎａｄｉｎｅ及Ｋｅｔｏｃｏｎａｚｏｌｅ及其他西藥成分
          ，應非被告自行摻入，且被告亦無法預見該中藥內含有上述西藥成分。至
          於前開本院購置之溫清飲、白鮮皮各一罐，雖經鑑定未含有前揭所述之西
          藥成分，前已述及，然本案發生之時點為八十八年五月間，而本院購買上
          開中藥之時點則為九十二年三月間，此有本院九十二年三月十日桃院祺誠
          字第九八六八號函一紙為證（見本院卷二第三三頁），其間已相隔近四年
          ，故亦難逕認被告開具交由診所小姐分包予被害人服用中藥所含之Ｔｅｒ
          ｆｅｎａｄｉｎｅ及Ｋｅｔｏｃｏｎａｚｏｌｅ之西藥成分，為被告自行
          摻入，或被告可預見該中藥內含有上述西藥成分。又被告雖與案發後之八
          十八年六月二日與告訴人簽具和解書，同意賠償新台幣四百萬元，並簽發
          本票二十二張予告訴人，此有和解書一紙及本票二十二張在卷可查（詳前
          署八十八年度偵字第八七七四號卷第一八至二四頁），惟前開和解乃為本
          於民事法律關係所為，與本案刑事法律責任之存否無涉，自難執此而認被
          告所為之醫療行為具有過失，均併此敘明。
五、綜上所述，被害人服用被告開具之中藥，其中雖含有可導致嚴重心律不整Ｔｅｒ
    ｆｅｎａｄｉｎｅ及Ｋｅｔｏｃｏｎａｚｏｌｅ或其他與被害人死因無關之西藥
    成分，但前開中藥乃係由被告直接向藥廠購買之複方中藥或單一藥材，而藥廠係
    在專任中醫師之監督下為之或確具中藥基本知識及鑑別能力人員自行調製（劑）
    而成，是並無證據足供證明上開西藥成分為被告所摻入，亦無證據足認被告可預
    見其開具予病患服用之中藥，其內含有西藥成分之可能，依「無罪推定」、「罪
    疑惟輕」之原則，自應為有利被告之認定。故被害人縱因服用被告開具之中藥後
    ，因而發生死亡之結果，被告所為應無過失可言，前開醫審會之鑑定書未斟酌及
    此，因認被告之醫療行為有疏失云云，難為本院採信；又被告既不知其開具之中
    藥內含有西藥成分，自無違反醫師法第二十八條第一項未取得合法醫師資格，擅
    自執行醫療業務之故意。此外，復查無其他積極證據足認被告有公訴人之所指之
    犯行，揆諸首揭法條意旨，自應諭知無罪之判決。
據上論斷，應依刑事訴訟法第三百零一條第一項，判決如主文。
本案經檢察官林秀敏到庭執行職務。
中      華      民      國      九十三      年      二    月    十七    日
                                  臺灣桃園地方法院刑事第八庭
                                      審判長法  官    林恆吉
                                            法  官    陳彥宏
                                            法  官    吳為平
右正本證明與原本無異
如不服本判決書應於送達後十日內向本院提出上訴狀
                                            書記官    賴朱梅
中      華      民      國      九十三      年     二     月    十九    日
